臺灣高等法院臺南分院民事裁定　100年度家抗字第32號
抗　告　人　葉世猛
相　對　人　林小麗
上列抗告人因與相對人間請求離婚等事件，對於中華民國100年1
0月3日臺灣嘉義地方法院所為100年度婚字第243號裁定，提起抗
告，本院裁定如下：
    主  文
抗告駁回。
抗告訴訟費用新臺幣壹仟元由抗告人負擔。
    理  由
一、按當事人書狀，依民事訴訟法第116 條第1項第1款規定，應
    記載當事人姓名、性別、年齡、職業及住所或居所，當事人
    為法人或其他團體者，並應記載其名稱及事務所或營業所，
    此為必須具備之程式；又原告之訴，起訴不合程式或不備其
    他要件，依其情形可以補正，經審判長定期間命其補正而不
    補正者，法院應以裁定駁回之，亦為民事訴訟法第249條第1
    項第6款所明定。
二、經查本件抗告人起訴請求離婚等事件，未於聲請狀上載明相
    對人之真正住所或居所，致無法送達訴訟文書，經原法院於
    民國（下同）100年9月6日以100年度婚字第243 號裁定，限
    抗告人應於收受該裁定後7 日內補正或依法聲請公示送達，
    ，逾期即駁回其訴。詎該補正裁定，經原法院於100年9月13
    日寄存送達於抗告人所屬派出所，並於同年月23日生效後，
    抗告人迄未遵限補正各情，既有各該裁定書、送達證書等件
    ，附於原審卷足稽。顯見其起訴不具必備之程式，為不合法
    ，原法院為此裁定駁回其起訴，經核認事用法並無不合。抗
    告意旨，猶執其外出工作收到家裡郵件，至派出所取件時已
    遭裁定駁回等詞，指摘原裁定不當，求予廢棄，為無理由，
    應予駁回。
三、據上論結，本件抗告為無理由，應依民事訴訟法第495條之1
    、第449條第1項、第95條、第78條，裁定如主文。
中    華    民    國    100    年    12    月    2    日
                  民事第一庭     審判長法  官  丁振昌
                                       法  官  曾平杉
                                       法  官  林永茂
上為正本係照原本作成。
本裁定除以適用法規顯有錯誤為理由外，不得再抗告。如提再抗
告，應於收受送達後10日內向本院提出再抗告狀（須附繕本），
並繳納再抗告費新台幣一千元。
提起再抗告應委任律師或具有律師資格之人之委任狀；委任有律
師資格者，另應附具律師資格證書及釋明委任人與受任人有民事
訴訟法第466條之1第1項但書或第2項所定關係之釋明文書影本。
中    華    民    國   100    年    12    月    2     日
                                       書記官  謝素嬿
【附註】
民事訴訟法第495條之1第2項準用同法第466條之1第1、2項規定
：
(1)對於第二審判決上訴，上訴人應委任律師為訴訟代理人。但上
  訴人或其法定代理人具有律師資格者，不在此限。
(2)上訴人之配偶、三親等內之血親、二親等內之姻親，或上訴人
  為法人、中央或地方機關時，其所屬專任人員具有律師資格並
  經法院認為適當者，亦得為第三審訴訟代理人。
民事訴訟法第466條之2第1項：
  上訴人無資力委任訴訟代理人者，得依訴訟救助之規定，聲請
  第三審法院為之選任律師為其訴訟代理人。